Inventaris van het archief van de Admiraliteitscolleges: Aanwinsten van 1888-1923, 1681-1795
Nationaal Archief, Den Haag
Admiraliteitscolleges L Aanwinsten 1828-1923
Admiraliteiten / Aanwinsten
1681-1795
1116
1.67 meter; 17 inventarisnummers.
Normale geschreven en gedrukte teksten. De Nederlandstalige stukken van vóór ca. 1700 zijn geschreven in het gotische cursiefschrift, met name in de oud-Hollandse klerkencursief.
Nationaal Archief, Den Haag
College ter Admiraliteit op de Maze
College ter Admitaliteit te Amsterdam
College ter Admiraliteit in Zeeland
College ter Admiraliteit in West-Friesland en het Noorderkwartier
College ter Admiraliteit in Friesland
Het archief bevat delen resolutiën en plakkaten m.b.t. de Maze voor de periode 1681-1790, met alfabetische indices. Tevens is er een deel over het Haagse besogne in 1766 en verder losse gedrukte en geschreven stukken betreffende equipage en financiën der Admiraliteiten voor 1677 en voor de periode 1739-1794, plus apart over de expeditie naar Brest.
Archiefvorming
Geschiedenis van het archiefbeheer
De verwerving van het archief
De rechtstitel is (nog) onbekend.
1.01
Aanwijzingen voor de gebruiker
Openbaarheidsbeperkingen
Volledig openbaar.
Materiële beperkingen
Aanvraaginstructie
Openbare archiefstukken kunnen online worden aangevraagd en gereserveerd. U kunt dit ook via de terminals in de studiezaal van het Nationaal Archief doen. Om te kunnen reserveren dient u de volgende stappen te volgen:
U maakt een profiel aan op www.gahetna.nl, en logt vervolgens in
Via de archiefinventaris (alleen de beschrijvingen met rode nummers) selecteert u het gewenste archiefstuk door op de knop 'Reserveren' te klikken
In het volgende scherm geeft u aan op welke dag u het archiefstuk wilt inzien
Indien u zich bevindt in de studiezaal en een tafelnummer heeft ontvangen kunt u dit nummer vermelden. Als u geen tafelnummer heeft kunt u tafelnummer 777 laten staan
Vervolgens bevestigt u uw reservering door deze te versturen.
Verwant materiaal
Beschikbaarheid van kopieën
Beschrijving van de series en archiefbestanddelen
- (Gedrukte) "Resolutiën, missiven en placaaten van haar Hoog- en Edelmogende" (de Staten Generaal en de admiraliteit op de Maze), met chronologische indices., 1681-1790; 1-11; 11 delen
  Aanwinsten 1901 VII 9-19.
  - 1681-1700, 1
  - 1701-1720, 2
  - 1721-1740, 3
  - 1741-1750, 4
  - 1751-1760, 5
  - 1761-1770, 6
  - 1771-1776, 7
  - 1777-1779, 8
  - 1780-1781, 9
  - 1782-1783, 10
  - 1784-1790, 11
- Alfabetische index van zaken op de resolutiën en plakaten der Staten Generaal en der admiraliteit op de Maze., 1597-1775; 12; 1 deel
  Aanwinsten 1901 VII 20.
- Alfabetische index van personalia op de resolutiën der admiraliteit op de Maze., 1783-1788; 13; 1 deel
  Aanwinsten 1901 VII 21.
- Copie-verbaal van de besognes der gecommitteerden uit de respective collegiën ter admiraliteit in Den Haag, met copie-bijlagen., 27 februari 1766-13 november 1766; 14; 1 deel
  Aanwinsten 1901 VII 22.
- Gedrukte en geschreven stukken betr. equipage en financiën der admiraliteiten., 17 juli 1677-19 december 1794; 15-16; 2 portefeuilles
  Aanwinsten 1901 VII 27 en 28.
  - 1677, 1739-1785, 15
  - 1786-1794, 16
- Gedrukte en geschreven stukken betr. het onderzoek inzake de mislukte expeditie naar Brest., 16 oktober 1782-18 mei 1787; 17; 28 stukken
  Aanwinsten 1901 VII 29.